臺灣高等法院刑事裁定
110年度抗字第321號
抗  告  人
即  受刑人  黃子菘



上列抗告人即受刑人因聲請定其應執行刑案件，不服臺灣桃園地
方法院中華民國110年1月22日裁定（110年度聲字第249號），提
起抗告，本院裁定如下：
    主  文
抗告駁回。                                              
    理  由
一、原裁定意旨略以：受刑人甲○○所犯如附表所示犯罪，業經附
    表所示法院先後判決如附表所示之刑，均已確定在案，有各
    該判決及本院被告前案紀錄表附卷可稽。檢察官以原審法院
    為如附表編號2犯罪事實最後判決之法院，且受刑人所犯如
    附表所示之各罪，均係於附表編號1所示之判決確定日期前
    為之，故聲請定應執行之刑，經審核認其聲請為適當，爰裁
    定定其應執行有期徒刑10年3月等語。
二、抗告意旨略以：數罪併罰定應執行刑時，應考量罪責相當及
    特別預防之刑罰目的，具體審酌整體犯罪過程之各罪關係（
    例如各行為彼此間之關聯性、所侵害法益之專屬性或同一性
    、數罪對法益侵害之加重效應等）及罪數所反應行為人人格
    及犯罪傾向等情狀綜合判斷，為妥適之裁量。原審裁定未審
    酌抗告人於各罪判決中，已受重刑宣告，定應執行刑時應考
    量刑罰之妥適性是否均衡？是否合乎比例及矯正之目的？抗
    告人於20歲前後為本件傷害致死與詐欺之犯行，當時少不更
    事而誤觸法網，如今卻面臨超過十年以上之重刑，實在過於
    殘酷。抗告人已深刻反省，且於羈押期間，經常擔任公差，
    並積極參與非義務性工作，以實際作為虛心受罰，因此，懇
    請法院於法定範圍內，給予抗告人十年以下之應執行刑，可
    使抗告人早日歸復社會云云。
三、按數罪併罰之定應執行之刑，乃對犯罪行為人本身及所犯各
    罪之總檢視，除應考量行為人所犯數罪反應出之人格特性，
    並應權衡審酌行為人之責任與整體刑法目的，包含各別刑罰
    規範之目的、輕重罪間體系之平衡、整體犯罪非難評價、各
    行為彼此間之偶發性、與被告前科之關聯性、各行為所侵害
    法益之專屬性或同一性、數罪對法益侵害之加重效應、罪數
    所反映之被告人格特性與犯罪傾向、社會對特定犯罪行為處
    罰之期待等因素，在量刑權之法律拘束性原則下，依刑法第
    51條第5款之規定，採限制加重原則，以宣告各刑中之最長
    期為下限，各刑合併之刑期為上限，但最長不得逾30年，資
    為量刑自由裁量權之外部界限，並應受法秩序理念規範之比
    例原則、平等原則、責罰相當原則、重複評價禁止原則等自
    由裁量權之內部抽象價值要求界限之支配，使以輕重得宜，
    罰當其責，俾符合法律授與裁量權之目的，以區別數罪併罰
    與單純數罪之不同，兼顧刑罰衡平原則（最高法院96年度台
    上字第7583號、100年度台上字第21號判決意旨參照）。
四、經查：
  ㈠抗告人即受刑人甲○○因傷害致死及詐欺等案件，經法院先後
    判處如附表所示之刑，均分別確定在案，且附表編號2之罪
    係在該附表編號1裁判確定前所犯，有各該判決及本院被告
    前案紀錄表附卷可憑，合於刑法第53條、第51條第5款之定
    應執行刑規定。原裁定於各刑中之最長期（有期徒刑9年）
    以上、各刑合併之刑期（有期徒刑10年6月：9年+1年6月）
    以下之法定範圍內定應執行有期徒刑10年3月，經核並未逾
    越刑法第51條第5款之界限，符合量刑裁量之外部性界限及
    內部性界限，亦無明顯過重而違背比例原則或公平正義之情
    形之裁量權濫用情事，又適用「限制加重原則」之量刑原理
    ，對抗告人給予適度之刑罰折扣，並無違誤。
  ㈡經綜合考量抗告人前開各罪之性質、次數，以及所反應出之
    人格特性，並權衡審酌行為人之責任與整體刑法目的及相關
    刑事政策，認原裁定在量刑權之法律拘束性原則下，依刑法
    第51條第5款規定，採限制加重原則，以宣告各刑中之最長
    期為下限，各刑合併之刑期為上限，且未逾越前定之執行刑
    加計其他裁判宣告刑總和（即有期徒刑10年6月），已給予
    適度之刑罰折扣，符合法律授與裁量權之目的，並無濫用裁
    量權之情形，自屬適當，並無抗告意旨所稱過苛、不符比例
    或是矯正目的之情。抗告人猶執前詞提起抗告，指摘原裁定
    不當，為無理由，應予駁回。
五、據上論斷，應依刑事訴訟法第412條，裁定如主文。
中　　華　　民　　國　　110 　年　　3 　　月　　11　　日
              　  刑事第二十三庭審判長法　官  許永煌
　　　　　　　　　　　　　　　　　    法　官  吳定亞
　　　　　　　　　　　　　　　　　    法　官  黃美文
以上正本證明與原本無異。
如不服本裁定，應於收受送達後五日內向本院提出再抗告狀。
                                　    書記官  彭威翔
中　　華　　民　　國　　110 　年　　3 　　月　　11　　日
附表：
編        號         1        2  罪        名  傷害致死 詐欺  宣   告   刑  有期徒刑9年 有期徒刑1年6月  犯 罪 日 期  108年5月2日 107年9月12日至107年9月18日  偵查（自訴）機關年度案號  臺灣桃園地方檢察署108年度少連偵字第137號 臺灣臺北地方檢察署107年度偵字第29319號  最  後 事實審  法院 臺灣高等法院 臺灣桃園地方法院   案號 109年度上訴字第346號 108年度訴字第785號   判決日期 109年5月12日 109年10月20日  確  定 判  決 法院 最高法院 臺灣桃園地方法院   案號 109年度台上字第3769號 108年度訴字第785號   判決確定日期 109年10月19日 109年12月9日  是否為得易科罰金之案件  否 否  備註  臺灣高等檢察署109年度執字第200號（臺灣桃園地方檢察署109年度執他字第3842號） 臺灣桃園地方檢察署110年度執字第498號